

ANNA BRIANÇON

ETUDIANTE BUT INFORMATIQUE

OBJECTIF

Je suis une étudiante de 20 ans à la recherche d'un stage dans le secteur de l'informatique, plus particulièrement dans le web. Durée du stage : 8 à 10 semaine à partir du 10 avril 2023, avec possibilité de suite en alternance l'année suivante.

INFOS



12 rue Saint-Jean, 33800, Bordeaux



+33.06.52.08.63.93



anna.briancon33@gmail.com



https://www.linkedin.com/in/anna-brian%C3%A7on-68b72124b/



https://annabriancon.github.io/portfolio/



CENTRES D'INTÉRÊTS

- Handball en compétition pendant 7 ans
- Photographie
- Surf

LANGUES

Anglais : écrit, lu Espagnol : écrit, lu

FORMATION

IUT de Bordeaux

2° année de BUT informatique (Bachelor Universitaire de Technologie, bac + 3) 2020 aujourd'hui

Lycée Jean-Perrin

Rezé (44)

Bac STI2D option Système d'Information et Numérique 2018 - 2020

COMPÉTENCES INFORMATIQUES

- Langages et Technologie web: HTML/CSS, JavaScript, PHP, .Net (E-portfolio, site vitrine)
- Analyse de données : Python (Jupyter)
- Bases de données : SQL, SQL Server, MySQL
- Langages de programmation : Java, Bash, C#, C
- Outils de déploiement de logiciels : Gitlab, Github
- Modélisation : UML, schéma entités associations
- Outils de développement : Visual Studio, Visual Studio Code, NetBeans, ECLIPSE
- Méthodes de tests : junit
- Management de projet : gestion de projet en V: méthodes agiles

EXPÉRIENCE PROFESSIONNELLE

Bénévole pour un club de Airsoft

Le Waï, Pessac (33) I septembre à novembre 2021

Baby-sitter

2017- aujourd'hui

Stage d'observation

DCNS (Direction des Constructions Navales), La Montage (44) | 2017 - 2018

- Sécurité de l'information et des personnels
- Initiation à l'informatique